【裁判字號】    89,簡上,196
【裁判日期】    900227
【裁判案由】    動產擔交法
【裁判全文】
臺灣板橋地方法院刑事判決                        八十九年度簡上字第一九六號
    上  訴  人
    即  被  告  甲○○
右上訴人因違反動產擔保交易法案件，不服本院八十九年度板簡字第一三二四號，中
華民國八十九年七月三十一日第一審判決（聲請簡易處刑案號：台灣板橋地方法院檢
察署八十九年度偵字第七三三七號）提起上訴，本院管轄第二審之合議庭判決如左：
    主  文
上訴駁回。
    事  實
一、甲○○於民國八十六年十一月二十七日，在台北縣板橋市○○路○段九０號向美
    商花旗銀行股份有限公司板橋分公司（下稱花旗銀行）貸款借得新台幣（下同）
    六十三萬元正，並以其所有三陽牌車牌號碼ＣＷ─三二０八號自小客車供擔保而
    設定抵押，雙方並簽訂貸款暨車輛動產抵押契約書，約定小客車存放地點為台北
    縣板橋市○○路二０二巷三十六之三號四樓，貸款分三十六期清償，每期支付二
    萬一千五百三十三元。詎甲○○係動產擔保交易之債務人，竟意圖不法之利益，
    於八十八年一、二月間某日，在台北縣中和市華中橋附近某處，將上開車輛出質
    予他人，並自同年五月二十七日起即拒繳其餘分期款，致生損害於債權人花旗銀
    行。
二、案經花旗銀行訴請臺灣板橋地方法院檢察署檢察官偵查後聲請簡易判決處刑。
    理  由
一、上訴人甲○○對其於右揭時、地向花旗銀行貸款借得六十三萬元正，並以其所有
    之上開車輛供擔保而設定抵押，雙方並簽訂貸款暨車輛動產抵押契約書，約定小
    客車存放地點為台北縣板橋市○○路二０二巷三十六之三號四樓，貸款分三十六
    期清償，每期支付二萬一千五百三十三元。嗣於八十八年一、二月間某日，在台
    北縣中和市華中橋附近某處，將上開車輛出質予他人，並自同年五月二十七日起
    即未繳其餘分期款之事實，供承不諱。惟辯稱伊現已將上開車輛贖回，並交還花
    旗銀行接管，實無致損害於債權人花旗銀行，亦無意圖不法之利益云云。經查；
    右揭事實，業據告訴人代理人孫君仲於偵查中指述綦詳，並有貸款暨車輛動產抵
    押契約書、動產擔保交易抵押設定登記申請書、汽車新領牌照登記書在卷可稽，
    況上訴人自承將上開車輛出質予他人等情，上訴人明知該車輛為設定動產抵押之
    標的物，竟將該車出質，且未繳清分期款，已故意為自己不法利益而損害花旗公
    司之意圖甚明，其雖辯稱事後贖回該車並交還告訴人，惟仍無礙其犯行之成立。
    上訴人前開所辯，顯係事後飾卸之詞，不足採信。本件事證明確，上訴人之犯行
    洵堪認定。
二、核被告所為，係犯動產擔保交易法第三十八條之罪。原審援引動產擔保交易法第
    三十八條，刑法第十一條前段、第四十一條、第四十二條、罰金罰鍰提高標準條
    例第一條前段、第二條判處被告有期徒刑三月，併科罰金五千元，並分別諭知易
    科罰金及易服勞役之折算標準，經核認事用法，俱無違誤，量刑亦甚妥適，除事
    實原認是自八十八年五月二十七日起，即拒絕清償貸款，並將上開小客車典當予
    他人，更正為「於八十八年一、二月間某日，在台北縣中和市華中橋附近某處，
    將上開車輛出質予他人，並自同年五月二十七日起即拒繳其餘分期款」外，應予
    維持。
三、被告即上訴人經合法傳喚，無正當理由不到庭，爰不待其陳述，逕行判決。
據上論斷，應依刑事訴訟法第四百五十五條之一第一項、第三項、第三百六十八條、
第三百七十一條，判決如主文。
本案經檢察官曾文鐘到庭執行職務。
中      華      民      國      九十      年      二      月  二十七   日
                                  臺灣板橋地方法院刑事第三庭
                                      審判長法官  陳  財  旺
                                            法官  連  育  群
                                            法官  李  幼  妃
右正本證明與原本無異。
不得上訴。
                                          書記官  強  梅  芳
中      華      民      國      九十      年      三      月    一     日


司法院資訊處製作；財團法人民間司法改革基金會備份。
